【裁判字號】    97,勞小上,9
【裁判日期】    970806
【裁判案由】    給付工資
【裁判全文】
臺灣臺北地方法院民事裁定             97年度勞小上字第9號
上  訴  人  甲○○
被  上訴人  乙○○
上列當事人間請求給付工資事件，上訴人對於中華民國97年6 月
19日本院臺北簡易庭97年度北勞小字第28號第一審判決提起上訴
，本院裁定如下：
    主  文
上訴駁回。
第二審訴訟費用新臺幣壹仟伍佰元由上訴人負擔。
    理  由
一、按第二審上訴狀，依民事訴訟法第438條（現行法第441條）
    第1項第3款之規定，固應表明第一審判決應如何廢棄或變更
    之聲明，惟此項聲明未明白記載者，如依其對於第一審判決
    不服之本旨，及其在第一審所為應受判決事項之聲明，已可
    認其上訴聲明之內容如何，自不得以其記載稍欠明確，即謂
    其上訴之程式有欠缺（最高法院30年抗字第417 號判例要旨
    參照）。本件上訴人上訴意旨略以：(一)第一審法院以臺灣
    板橋地方法院檢察署檢察官之不起訴處分書為憑，認為上訴
    人無理由駁回，乃未盡詳察之責。(二)上訴人已就其民國96
    年2月份工作時數為27小時、3月份工作時數為309.5小時，4
    月份工作時數為46小時確實舉證，惟被上訴人僅以2月份工
    作時數為27 小時、3月份工作時數為268小時，4月份工作時
    數為44小時給付上訴人工資，確實有短少工時、工資。(三)
    上訴人之月薪應係新臺幣 (下同)49,200 元，並非被上訴人
    所稱之45, 000元，且就駕駛怪手此一行業在臺北縣市計薪
    之方式，依臺北縣市怪手工會之定價，其日薪為3,000元，
    月薪為50,000至60,000元，加班每小時為375元，又被上訴
    人目前所雇用之怪手司機月薪皆高於50,000元。(四)被上訴
    人在上訴人並非借款人或保證人之情形下，未經上訴人同意
    從其工資扣抵訴外人徐建德之20,000元借款，實無理由。(
    五)於97年6月5日第一審言詞辯論期日法院並未確認上訴人
    所陳述之內容，且拒絕其提出證人徐建德及工作簽單等證據
    ，故其不服原判決等語。查上訴人雖未於上訴狀載明其上訴
    聲明，惟依其對於第一審判決不服之本旨，及其在第一審所
    為應受判決事項之聲明，已可認其上訴聲明之內容應係：(
    一)原判決廢棄。(二)上開廢棄部分，被上訴人應給付上訴
    人72,588元。揆諸前開判例意旨，自不得以其記載稍欠明確
    ，即謂其上訴之程式有欠缺，先予敘明。
二、次按對於小額程序第一審裁判之上訴或抗告，非以其違背法
    令為理由，不得為之；又提起上訴，上訴狀內應記載上訴理
    由，表明原判決所違背之法令及其具體內容、暨依訴訟資料
    可認為原判決有違背法令之具體事實。民事訴訟法第436條
    之24第2項、第436條之25分別定有明文。是當事人對於小額
    程序第一審判決提起上訴時，其上訴狀或理由書應表明該判
    決所違背之法令條項，或有關判例、解釋字號，或成文法以
    外之習慣或法理等及其具體內容，暨係依何訴訟資料可認為
    原判決有違背法令之具體事實。經查，依上訴人於上訴狀內
    所記載之上訴理由，並未表明原判決所違背之法令及其具體
    內容，自難認其已於上訴狀內依法表明原判決有如何違背法
    令之具體情事，揆諸前揭說明，應認其上訴為不合法。
三、本件第二審訴訟費用，確定為如主文第2 項所示之金額。
四、據上論結，本件上訴為不合法，依民事訴訟法第436 條之32
    第2 項準用第444 條第1 項前段、第436 條之19第1 項、第
    95條、第78條，裁定如主文。
中    華    民    國    97    年    8     月     6    日
                    勞工法庭審判長法  官  張靜女
                                  法  官  鄭佾瑩
                                  法  官  林振芳
以上正本係照原本作成。
本裁定不得抗告。
中    華    民    國    97    年    8     月     6    日
                                  書記官  李淑芬


司法院資訊處製作；財團法人民間司法改革基金會備份。
